【裁判字號】    97,審聲,240
【裁判日期】    970325
【裁判案由】    停止執行
【裁判全文】
臺灣高雄地方法院民事裁定             97年度審聲字第240號
聲  請  人  甲○○
相  對  人  臺灣中小企業銀行股份有限公司
法定代理人  乙○○
當事人間聲請停止執行事件，本院裁定如下：
    主  文
聲請人供擔保新台幣貳拾萬元後，本院九十七年度司執字第二一
一三四號強制執行事件，於本院九十七年度補字第三二０號債務
人異議之訴事件判決確定前，應暫予停止。
    理  由
一、聲請意旨略以：相對人以本院96年度審訴字第317 號民事判
    決及96年度拍字第3211號拍賣抵押物裁定為執行名義，向本
    院聲請對聲請人所有坐落在高雄縣鳳山市○○○段81地號、
    權利範圍萬分之152 之土地暨其上建號5872號門牌號碼高雄
    縣鳳山市鎮○街140 號6 樓、權利範圍全部之建物為強制執
    行，經本院以97年度司執字第21134 號強制執行事件受理，
    並查封上開不動產在案。惟聲請人已於95年7 月間與相對人
    等9 家銀行達成債務協商，迄至97年3 月18日止，已繳納31
    期每期新台幣（下同）15,428元之款項，詎相對人於未告知
    聲請人之情形下，聲請拍賣上開不動產，有違公平正義，相
    對人業以此為由提起債務人異議之訴，現由本院以97年度補
    字第320 號民事事件受理在案，爰依強制執行法第18條第2
    項之規定，聲請准供擔保後停止強制執行。
二、按有回復原狀之聲請，或提起再審或異議之訴，或對於和解
    為繼續審判之請求，或提起宣告調解無效之訴，撤銷調解之
    訴，或對於法院依強制執行法第4 條第1 項第5 款之裁定提
    起抗告時，法院因必要情形或依聲請定相當並確實擔保，得
    為停止強制執行之裁定，強制執行法第18條第2 項定有明文
    。又法院裁定准許停止強制執行所定之擔保金，係備供債權
    人因停止執行所受損害之賠償，其數額應依標的物停止執行
    後，債權人未能即時受償或利用該標的物所受之損害額，或
    其因另供擔保強制執行所受之損害額定之，非以標的物之價
    值或其債權額為依據。（最高法院91年度台抗字第429 號裁
    定意旨參照）
三、經查：聲請人係以兩造已達成債務協商，聲請人已依協商內
    容還款為由，提起債務人異議之訴，聲請停止本院97年度司
    執字第21134 號強制執行程序，此經本院調取上開執行卷宗
    及本院97年度補字第320 號債務人異議之訴事件卷宗核閱屬
    實，是聲請人聲請停止執行，即屬有據。又相對人聲請強制
    執行之債權額本金為新臺幣（下同）1,663,370 元，其本身
    即為上開不動產之第一順位抵押權人，上開強制執行程序僅
    進行至囑託地政機關為查封登記，本院審酌相對人因遲延受
    償，可能受有之利息損害、物價上漲之損失及其他預期利益
    ，及本案爭點在於相對人於達成債務協商後是否仍得逕行對
    聲請人為強制執行，預估至訴訟確定約需時2 年等情狀，酌
    定本件之擔保金額為20萬元。
四、依強制執行法第18條第2項，裁定如主文。
中    華    民    國    97    年    3     月    25    日
                  民事第二庭法  官  黃悅璇
正本證明與原本無異。
如不服本裁定應於送達後10日內向本院提出抗告狀，並繳納裁判
費新台幣1,000元。
中    華    民    國    97    年    3     月    25    日
                            書記官  鄭淑華


司法院資訊處製作；財團法人民間司法改革基金會備份。
